臺灣彰化地方法院員林簡易庭小額民事判決
111年度員小字第243號
原      告  馨琳揚企管顧問有限公司


法定代理人  唐明良   
訴訟代理人  唐聕婷  


被      告  蔡坡言  



上列當事人間請求給付電信費事件，本院於民國111年8月15言詞
辯論終結，判決如下：
    主    文
被告應給付原告新臺幣壹萬陸仟零捌拾捌元，及其中新臺幣壹萬
仟肆仟捌佰捌拾捌元自民國一一一年七月二十一日起至清償日止
，按年息百分之五計算之利息。
原告其餘之訴駁回。
訴訟費用(除減縮部分外)新臺幣壹仟元，由被告負擔新臺幣參佰
陸拾捌元，餘由原告負擔。
本判決第一項得假執行。但被告如以新臺幣壹萬陸仟零捌拾捌元
為原告預供擔保，得免為假執行。
    事實及理由
一、按訴狀送達後，原告不得將原訴變更或追加他訴，但擴張或
    縮減應受判決事項之聲明者，不在此限，民事訴訟法第255
    條第1項第3款定有明文。此規定於小額訴訟程序仍適用之，
    此參同法第436條之23準用同法第436條第2項規定自明。本
    件原告原起訴聲明請求：被告應給付原告新臺幣（下同）43
    ,698元及自起訴狀繕本送達翌日起至清償日止，按年息5%計
    算利息。嗣於民國111年8月15日當庭變更請求為：被告應給
    付原告43,698元及其中14,888元自起訴狀繕本送達翌日起至
    清償日止，按年息5%計算利息。此核屬減縮應受判決事項之
    聲明，揆諸首揭規定，應予准許。
二、原告主張：被告前向訴外人亞太電信股份有限公司（下稱亞
    太公司）申請租用門號0000000000號之行動電話服務及前向
    訴外人台灣大哥大股份有限公司（下稱台灣大哥大公司）申
    請租用門號0000000000號（原申請門號為0000000000）之行
    動電話服務，惟被告嗣未依約繳納電信費，就上開門號0000
    000000號迄今積欠電信費用1,472元及專案補償款即違約金1
    1,709元；就上開門號0000000000號迄今積欠電信費用13,41
    6元及專案補償款即違約金17,101元，該等債權已由亞太公
    司、台灣大哥大公司轉讓予原告，經催告被告清償，被告仍
    置之不理，爰依電信服務契約及債權讓與之法律關係提起本
    件訴訟等語。並聲明：如上開變更聲明所示。
三、被告則以：伊有申請並使用上開門號，契約書確由伊簽名，
    因未繳費故被斷話，但沒欠這麼多，等伊服完刑才能還錢等
    語。並聲明：原告之訴駁回。
四、得心證之理由：
  ㈠原告主張的事實，有其所提出與其所述相符之債權讓與證明
    書、行動電話服務申請書、續約同意書、電信服務費通知單
    、電信費繳款通知、專案補償款繳款單等件為證，而被告對
    此僅為上開口頭抗辯並未舉證證明，無法採信，是依上開證
    據調查之結果，自堪信原告上開部分主張之事實為真實。
  ㈡按約定之違約金額過高者，法院得減至相當之數額；當事人
    得約定債務人於債務不履行時，應支付違約金。違約金，除
    當事人另有訂定外，視為因不履行而生損害之賠償總額。其
    約定如債務人不於適當時期或不依適當方法履行債務時，即
    須支付違約金者，債權人除得請求履行債務外，違約金視為
    因不於適當時期或不依適當方法履行債務所生損害之賠償總
    額，民法第252條、第250條分別定有明文。本件被告與亞太
    公司、台灣大哥大公司間所訂立的專案補償款條款，是因為
    被告未繳款視為提前退租的違約金，核其性質，應該為損害
    賠償額預定性質的違約金，而本院審酌上開門號0000000000
    號、0000000000號所約定之期間、被告違約日數、被告原應
    繳納之專案補貼款即違約金等情節，認原告所請求之違約金
    尚屬過高，應各減為500元、700元，方屬公允適當。
  ㈢綜上所述，原告依電信服務契約及債權讓與之法律關係，訴
    請被告給付16,088元，及其中14,888元自起訴狀繕本送達翌
    日即111年7月21日起至清償日止，按年息5%計算之利息，為
    有理由，應予准許。其逾此範圍之請求，則無理由，應予駁
    回。
五、本件原告勝訴部分係就民事訴訟法第436條之8訴訟適用小額
    程序所為被告敗訴之判決，依同法第436條之20規定，應依
    職權宣告假執行。並依同法第392條第2項規定，依職權宣告
    被告如預供擔保，得免為假執行。
六、訴訟費用負擔之依據：民事訴訟法第79條。本件第一審訴訟
    費用為原告繳納之第一審裁判費1,000元，本院依兩造之勝
    敗比例酌定訴訟費用負擔，爰判決如主文第3項所示。
中　　華　　民　　國　　111 　年　　8 　　月　　29　　日
                  臺灣彰化地方法院員林簡易庭
                          法  官  楊鑫忠
以上正本係照原本作成。
如對本判決不服，得於送達後20日內以判決違背法令為理由，向
本院提起上訴狀(須附繕本)。
中　　華　　民　　國　　111 　年　　8 　　月　　29　　日
                          書記官  張莉秋